【裁判字號】    96,訴,928
【裁判日期】    970131
【裁判案由】    違反槍砲彈藥刀械管制條例
【裁判全文】
臺灣嘉義地方法院刑事判決               96年度訴字第928號
公  訴  人  臺灣嘉義地方法院檢察署檢察官
被      告  甲○○
上列被告因違反槍砲彈藥刀械管制條例案件，經檢察官提起公訴
（96年度偵字第5404號），被告於準備程序中就被訴事實為有罪
之陳述，經本院合議庭裁定由受命法官改依簡式程序審理，判決
如下：
    主  文
甲○○未經許可，寄藏子彈，處有期徒刑伍月，如易科罰金，以
新臺幣壹仟元折算壹日，併科罰金新臺幣伍萬元，罰金如易服勞
役，以新臺幣壹仟元折算壹日。
    事  實
一、甲○○明知子彈係屬槍砲彈藥刀械管制條例管制之物品，非
    經中央主管機關許可，不得持有或寄藏持有，竟未經許可，
    基於寄藏子彈之犯意，於民國96年7 月11日15時30分許，受
    其友人何慶興（由臺灣嘉義地方法院檢察署檢察官另行偵查
    ）之託，前往嘉義縣新港鄉古民村古民53號何慶興住處，拿
    取何慶興所有具殺傷力之口徑9mm 制式子彈72顆，以及不具
    殺傷力之子彈1 顆後，藏放於甲○○所騎乘未懸掛車牌之機
    車（原車牌號碼為TKP- 566號）置物箱內，並將該機車停放
    於嘉義縣新港鄉○○路之天億檳榔攤旁。嗣為警於同日17時
    許查獲，並扣得上開子彈共計73顆，始查悉上情。
二、案經嘉義縣警察局移送臺灣嘉義地方法院檢察署檢察官偵查
    起訴。
    理  由
一、本件被告所涉犯者為槍砲彈藥刀械管制條例第12條第4 項，
    非死刑、無期徒刑、最輕本刑為3 年以上有期徒刑之罪或高
    等法院管轄第一審案件。本院行準備程序時，被告就被訴事
    實為有罪之陳述，經告知簡式審判程序之旨，並聽取檢察官
    及被告之意見後，本院爰依刑事訴訟法第273 條之1 第1項
    裁定由受命法官獨任進行簡式審判程序。故本件簡式審判程
    序之證據調查，依刑事訴訟法第273 條之2 規定，不受同法
    第159 條第1 項、第161 條之2 、第161 條之3 、第163 條
    之1 及第164 條至第170 條規定之限制，合先敘明。
二、訊據被告對於上揭犯罪事實，於警詢、偵查及本院審理中，
    均坦承不諱（見警卷第1 至6 頁、偵卷第26至27頁、本院卷
    第8 至10頁、第34頁）；核與上開機車之所有人即被告之父
    馬秋松於警詢中證稱上開機車96年7 月11日當天係由被告騎
    用（見警卷第7 至8 頁），以及證人何立言於警詢中證稱上
    開機車案發當天是由被告騎到天億檳榔攤、何慶興親自將裝
    在塑膠袋內之子彈交給甲○○藏放（見警卷第9 至11頁），
    暨證人何慶興於偵查中具結證稱上述子彈係其要求被告至其
    家中神明廳的垃圾桶內取出，並藏放於被告之機車內（見偵
    卷第38頁）等語相符。此外並有扣押物品目錄表、扣押物品
    收據、照片2 張（見警卷第17至18頁、第21頁）在卷可佐，
    且有子彈73顆扣案可憑。又扣案子彈經送內政部警政署刑事
    警察局採樣25顆以試射法鑑驗結果，認送鑑子彈73顆，均係
    口徑9mm 制式子彈，24顆可擊發，認具殺傷力，1 顆無法擊
    發，認不具殺傷力；有該局96年8 月23日刑鑑字第09601122
    52號槍彈鑑定書在卷可參（見偵卷第21至23頁）。嗣經本院
    將上開鑑定所餘扣案子彈48顆再送刑事警察局，請其全部以
    試射法再為鑑定，經鑑定結果為子彈48顆經試射均可擊發，
    認具殺傷力；亦有該局96年12月19日刑鑑字第0960172008號
    函在卷可佐（見本院卷第24頁）。堪認被告具任意性之自白
    與事實相符，本件事證明確，被告犯行堪以認定，應予依法
    論科。
三、論罪科刑：
(一)按寄藏及持有，均係將物置於自己實力支配之下，僅寄藏必
    先有他人之持有行為，而後始為之受寄代藏而已，故寄藏之
    受人委託代為保管，其保管之本身，亦屬持有，不過，此之
    持有係受寄之當然結果。槍砲彈藥刀械管制條例既將持有與
    寄藏為分別之處罰規定，則單純之持有，固不包括寄藏，但
    寄藏之受人委託代為保管，其保管之本身所為之持有，既係
    寄藏之當然結果，法律上自宜僅就寄藏行為包括之評價，不
    宜另就持有予以論罪（最高法院74年度台上字第3400號判例
    意旨參照）。是核被告所為，係犯槍砲彈藥刀械管制條例第
    12條第4 項之未經許可寄藏子彈罪。
(二)爰依被告之供述及其臺灣高等法院被告前案紀錄表，審酌：
    被告高中畢業之智識程度，目前開堆高機為業，與父母親、
    弟弟同住之生活狀況，前無刑事犯罪紀錄，素行尚佳，寄藏
    具殺傷力之制式子彈，足以對社會治安產生威脅，然念其寄
    藏之時間甚短，且未實際將子彈取出使用，犯後坦認犯行，
    已見悔意等一切情狀，量處如主文所示之刑，並分別諭知徒
    刑如易科罰金及罰金如易服勞役之折算標準。
(三)末查，扣案具殺傷力之制式子彈72顆，經實際試射，均可擊
    發，具殺傷力，但上開子彈經鑑定試射後，已失其效能而不
    具殺傷力，即非屬違禁物，且試射後之彈殼等，以及扣案不
    具殺傷力之子彈1 顆，非被告所有供犯罪所用之物，亦非屬
    違禁物，均毋庸宣告沒收，附此敘明。
據上論斷，應依刑事訴訟法第273 條之1 第1 項、第299 條第1
項前段，槍砲彈藥刀械管制條例第12條第4 項，刑法第11條前段
、第41條第1項前段、第42條第3項，判決如主文。
本案經檢察官江金星到庭執行職務
中    華    民    國    97    年    1    月    31     日
                     刑事第三庭 法  官  陳  蒨  儀
上列正本證明與原本無異。
如不服本判決，應於判決送達後十日內向本院提出上訴狀，上訴
書狀依法應敘述具體理由，如未敘述具體理由者，應於上訴期間
屆滿後二十日內補提理由書於本院（均應附繕本）。
中    華    民    國    97    年    2    月     1     日
                                書記官  楊  國  色
附錄本判決論罪法條：
槍砲彈藥刀械管制條例第12條第4項
未經許可，持有、寄藏或意圖販賣而陳列子彈者，處5 年以下有
期徒刑，併科新台幣300 萬元以下罰金。


司法院資訊處製作；財團法人民間司法改革基金會備份。
